【裁判字號】    97,上訴,912
【裁判日期】    970612
【裁判案由】    違反槍砲彈藥刀械管制條例等
【裁判全文】
臺灣高等法院臺中分院刑事判決         97年度上訴字第912號
上  訴  人
即  被  告  乙○
                    現另案於臺灣臺中監獄台中分監執行中
選任辯護人  江來盛律師
上列上訴人因違反槍砲彈藥刀械管制條例案件，不服臺灣臺中地
方法院96年度訴字第3234號中華民國97年3月5日第一審判決（起
訴案號：臺灣臺中地方法院檢察署96年度偵字第12282、21448
號），提起上訴，本院判決如下：
    主  文
上訴駁回。
    事  實
一、乙○明知未經中央主管機關許可，不得製造、持有可發射子
    彈具有殺傷力之改造手槍，竟於民國 (下同)九十五年底某
    日，在台中縣霧峰鄉五福村，與年籍不詳綽號「阿貴」之成
    年男子，共同基於製造具殺傷力可供發射子彈之改造手槍之
    犯意聯絡，約定由乙○以新台幣 (下同)二萬一千元代價，
    委由「阿貴」將乙○所有之仿COLT廠MKIV型半自動手槍製造
    之玩具手槍一支，改造成可發射子彈具有殺傷力之改造手槍
    ，二人達成合意後，乙○即將該玩具手槍交予「阿貴」，再
    由「阿貴」在不詳地點，將前開玩具手槍改造成可發射子彈
    具有殺傷力之改造手槍，並於九十六年四月初某日，交付上
    開已改造完成之手槍一支予乙○，乙○旋將之藏放在臺中市
    ○區○○路七十三巷十五弄三之一號住處走廊櫃子內而持有
    前揭槍枝。嗣於九十六年五月二日二十時二十分許，為警在
    上址查獲，並扣得上開具殺傷力之改造手槍一支（含彈匣一
    個、槍枝管制編號0000000000）及另不具殺傷力
    之子彈四顆等物。
二、案經台中市警察局第二分局報請台灣台中地方法院檢察署檢
    察官偵查起訴。
    理    由
一、按刑事訴訟法第一百五十六條規定：「被告之自白，非出於
    強暴、脅迫、利誘、詐欺、疲勞訊問、違法羈押或其他不正
    之方法，且與事實相符者，得為證據」。查被告乙○並未爭
    執其警詢、檢察官偵訊自白之任意性，僅辯稱：伊偵訊時因
    緊張講錯話云云（原審卷第四十一頁），次經原審勘驗被告
    檢察官偵訊光碟（按勘驗九十六年度偵字第一二二八二號卷
    第八十二頁第一行至倒數第十行)，勘驗結果：「如偵訊筆
    錄所載，被告言談表達正常，檢察官一再與被告確認其語意
    ，例如第十一行，被告原稱二萬元，後於檢察官再確認時又
    改稱二萬一」等情，此有勘驗筆錄 (原審卷第七十二頁)及
    該光碟一片在卷可稽，參酌被告於九十六年五月三日警詢、
    同日檢察官偵訊及九十六年六月二十二日檢察官偵訊時，就
    諸如另於被告前揭住處所查扣之車牌等物何以會在其住處等
    問題俱供稱：「真的不知道如何解釋」（同前偵卷第六頁）
    、「（問：四面車牌是否你去偷的）不是。我也不知道是怎
    麼來的」（同前偵卷第四十頁）、「（問：四面贓車牌如何
    來的）在我床下找二面，在走廊找二面，我不知如何來的」
    （同前偵卷第八十一頁）等有利於被告自己之供述，是足認
    被告於警詢及檢察官偵訊中之供述，均係出於被告自由意志
    ，自均有證據能力。
二、訊據上訴人即被告乙○ (以下簡稱被告)矢口否認前揭違反
    槍砲彈藥刀械管制條例犯行，辯稱：伊與「阿貴」係於九十
    五年八月間認識，嗣「阿貴」陸續以借錢為名向伊拿了共二
    萬一千元，又九十五年十二月底「阿貴」前往伊住處，伊將
    所撿拾的一包內有廢棄玩具槍、遙控模型車、魔術方塊、無
    敵鐵金剛、拼圖、布娃娃之物贈予「阿貴」，九十六年四月
    時，「阿貴」又前往伊住處，並稱：因他小孩要讀書上學，
    不要給他們玩等語，乃將前揭玩具整包返還予伊，嗣伊並未
    將之開啟即為警查獲云云。經查：
（一）上揭犯罪事實，業據被告於九十六年五月三日警詢供稱：
      「改造手槍一把等物品是一個住於台中縣霧鄉綽號「阿貴
      」的男子給我的」等語（同前偵卷第六頁），於同日檢察
      官偵訊供稱：「（問：改造手槍及子彈如何來的）是住霧
      峰鄉的綽號阿貴交給我的..... 我買一支玩具槍請他幫我
      改造... 阿貴交給我後我都放在住處」等語（同前偵卷第
      四十頁），次於九十六年六月二十二日檢察官偵訊亦供稱
      ：「（阿貴）他說要幫我弄一支，給果我總共給他二萬一
      千元」、「是他跟我說要改一把槍給我，.... 我就把照
      片中查獲那把槍，於去年年底在霧峰鄉五福村拿給他，到
      今年四月初他就把改造好的槍交給我」等語（同前偵卷第
      八十二頁），經核被告前後於二次檢察官偵訊時迭為相同
      之將槍枝交予「阿貴」改造等之供述，其對犯罪事實業已
      自白至臻明確。又扣案槍枝經送鑑定結果，認「送鑑手槍
      壹枝（槍枝管制編號0000000000），係仿COLT
      廠MKIV型半自動手槍製造之槍枝，槍管暢通且為塑膠材質
      ，經裝填適用子彈實際試射結果，測得發射彈丸單位面積
      動能為190焦耳/平方公分，認具殺傷力」等情，此有內政
      部警政署刑事警察局九十六年五月二十九日刑鑑字第○九
      六○○七五八六四號槍彈鑑定書一紙在卷可稽（同前偵卷
      第六十九至七十頁），並有該槍枝一支扣案足佐，是以此
      部分證據與被告前揭自白為綜合判斷 (最高法院九十四年
      度臺上字第五五三九號判決意旨參照)，自足以認定被告
      確有與「阿貴」共同改造槍枝之事實。
（二）證人即本案執行搜索之警員洪宗揚於原審證稱：伊等係於
      被告庭院的置物櫃內搜得一用不透明袋子包起來的物品，
      該袋子內除扣案槍、彈外並無被告所稱之遙控車、布娃娃
      等物等語（原審卷第一三八頁），是被告所辯「阿貴」將
      整包玩具連同扣案槍枝一併返還予伊云云顯非屬實。又被
      告迄至本院仍未能供述「阿貴」之詳確年齡或住居所等足
      資識別之資料（原審卷第四十一頁及本院審理筆錄），足
      見被告與「阿貴」並不熟稔，被告既從事資源回收（偵卷
      第八十二頁）所得不豐，衡情被告要無任意數次借款予尚
      不熟稔之「阿貴」者之可能，被告辯稱該二萬一千元係借
      款云云，已委無可採。況被告既確係提供玩具手槍予阿貴
      改造成為具有殺傷力之改造手槍，其與阿貴間即已成立共
      同改造槍枝罪責，則阿貴者究係藉此向被告以借錢為名而
      共拿走二萬一千元，或被告係先後共支付二萬一千元代價
      予阿貴而由阿貴負責改造，均不影響被告與阿貴共同改造
      槍枝之事實，從而，被告及辯護人請求傳訊友人王美月及
      其兄鄭萬榮以證明被告曾借款予阿貴之事實，即無影響本
      件被告確有與阿貴共同改造槍枝事實之認定，自無傳喚該
      二人調查之必要。同理，本件確於被告居住處查獲扣案之
      改造槍枝，此亦為被告自始所不否認，則被告及辯護人請
      求傳訊本件之檢舉人林勝豪以瞭解檢舉之原因云云，亦與
      本案被告是否成立罪責無關，而無傳喚必要，均併此敘明
      。綜上所述，被告所辯顯不足採，事證明確，犯行堪予認
      定。
三、核被告所為，係犯槍砲彈藥刀械管制條例第八條第一項之未
    經許可製造可發射子彈具有殺傷力之改造手槍罪。被告與年
    籍不詳「阿貴」之成年男子就前揭違反槍砲彈藥刀械管制條
    例部分，有犯意之聯絡，行為之分擔，俱為共同正犯。原審
    因而以被告罪証明確，適用上開槍砲彈藥刀械管制條例第八
    條第一項，刑法第十一條前段、第二十八條、第三十八條第
    一項第一款、第四十二條第三項前段等規定，並審酌被告之
    素行欠佳，有竊盜等前案紀錄，復為本案之犯行，所為違反
    槍砲彈藥刀械管制條例部分危害社會秩序與公共安全，犯後
    並無任何悔意，惟本案經查獲之槍枝數量僅只一支等一切情
    狀，量處有期徒刑伍年陸月，併科罰金新臺幣陸萬元，及就
    罰金部分諭知易服勞役之折算標準。復就扣案前揭改造手槍
    (含彈匣) 一支認係屬違禁物，而依刑法第三十八條第一項
    第一款之規定宣告沒收。其認事用法，核無違誤，量刑亦屬
    妥適。被告上訴意旨仍執前詞，否認上揭犯行而指摘原判決
    不當，經核非有理由，應予駁回。
據上論結，應依刑事訴訟法第三百六十八條，判決如主文。
本案經檢察官甲○○到庭執行職務。
中    華    民    國    97    年    6    月      12   日
            刑事第七庭    審判長法  官  林  榮  龍
                                法  官  張  惠  立
                                法  官  鄭  永  玉
上列正本證明與原本無異。
如不服本判決應於收受送達後十日內向本院提出上訴書狀，其未
敘述上訴之理由者並得於提起上訴後十日內向本院補提理由書（
均須按他造當事人之人數附繕本）。
                                書記官  呂  淑  芬
中    華    民    國    97    年    6    月      12   日
附錄本案論罪科刑法條全文：
槍砲彈藥刀械管制條例第8條第1項
未經許可，製造、販賣或運輸鋼筆槍、瓦斯槍、麻醉槍、獵槍、
空氣槍或第 4條第1項第1款所定其他可發射金屬或子彈具有殺傷
力之各式槍砲者，處無期徒刑或5年以上有期徒刑，併科新臺幣1
千萬元以下罰金。


司法院資訊處製作；財團法人民間司法改革基金會備份。
